【裁判字號】    92,台上,4333
【裁判日期】    920807
【裁判案由】    妨害自由
【裁判全文】
最高法院刑事判決                              九十二年度台上字第四三三三號
    上  訴  人  甲○○
右上訴人因妨害自由案件，不服台灣高等法院台中分院中華民國九十二年五月二十日
第二審判決（九十二年度上訴字第四０七號，起訴案號：台灣苗栗地方法院檢察署九
十一年度偵字第九四二號），提起上訴，本院判決如左：
    主  文
上訴駁回。
    理  由
按刑事訴訟法第三百七十七條規定，上訴於第三審法院，非以判決違背法令為理由，
不得為之。是提起第三審上訴，應以原判決違背法令為理由，係屬法定要件。如果上
訴理由狀並未依據卷內訴訟資料，具體指摘原判決不適用何種法則或如何適用不當，
或所指摘原判決違法情事，顯與法律規定得為第三審上訴理由之違法情形，不相適合
時，均應認其上訴為違背法律上之程式，予以駁回。本件原判決綜合調查證據之結果
，認上訴人甲○○共同並牽連犯有刑法第三百零二條第一項以非法方法，剝奪人之行
動自由罪及同法第五十六條、第二百七十七條第一項連續傷害人之身體罪（累犯）之
事實，因而撤銷第一審之科刑判決，改判仍依牽連犯關係，從一重之前罪處斷，並以
上訴人為累犯，依刑法第四十七條規定，加重其刑後，量處有期徒刑壹年，扣案手銬
壹副、頭套壹個均沒收，已詳認定犯罪事實之依據及憑以認定之理由，並對上訴人
否認犯罪之辯詞，如何不足採信，均已依據卷內資料予以指駁及說明，從形式上觀察
，原判決並無違背法令情形。按事實之認定及證據之取捨，乃屬事實審法院之職權，
證人等之證言及合法調查所得之證據，何者為可採，事實審法院本得參酌其他相關證
據為自由之判斷，苟無違反經驗法則或論理法則，自難指為違法。原判決依憑上訴人
於原審時之部分自白，告訴人黃玉龍，證人吳祝華、黃阿生，共犯張安國、朱志強及
員警張德光、古昌田於警詢及偵審時之指訴及供證，如原判決理由一、(二)所列各項證
據，與其他調查證據取捨之結果，認定上訴人確有本件犯行，摒棄不採上訴人及吳祝
華事後有利、迴護之詞，經核其證據之取捨及證明力之判斷於法均無不合。上訴意旨
仍執陳詞，謂黃玉龍係遭開ＢＭＷ車子、綽號「阿輝」之人毆打，黃玉龍所戴頭套係
張安國所為，依據朱志強之證詞，係張安國叫黃玉龍拿錢出來，朱志強依吳祝華指示
開車找到黃玉龍後，強押黃玉龍上車，開車上山並返回竹南，顯見主謀係吳祝華，吳
祝華之證詞前後矛盾，顯與常理有違，黃玉龍僅欠上訴人新台幣（下同）六萬多元，
發令押走黃玉龍並要求黃阿生交付五十萬元者自非上訴人，原判決為不利上訴人之認
定，顯有未洽等語，係就原判決理由一已詳為論斷與說明之事項，再事爭執，殊非適
法之第三審上訴理由。次按刑事訴訟法第三百七十九條第十款所謂應於審判期日調查
之證據，必須該證據確與待證事實有重要關係，就其案情委有調查之必要者而言。本
件事證已臻明確，且證人黃阿生於第一審偵審中已證述甚詳；證人洪仲文於警詢及偵
查中均證述對本件不清楚，則原審未依上訴人聲請，再傳訊黃阿生、洪仲文，不為無
益之調查，不得指為調查未盡。此外，上訴人徒憑己意，對原審採證認事職權之適法
行使及原判決理由已詳為論斷之事項，任意爭辯，顯與法定上訴第三審之形式要件不
符，其上訴違背法律上之程式，應予駁回。
據上論結，應依刑事訴訟法第三百九十五條前段，判決如主文。
中      華      民      國    九十二    年      八      月      七      日
                              最高法院刑事第五庭
                                  審判長法官  謝  家  鶴
                                        法官  洪  文  章
                                        法官  花  滿  堂
                                        法官  陳  世  淙
                                        法官  洪  佳  濱
      右正本證明與原本無異
                                              書  記  官
中      華      民      國    九十二    年      八      月     十九     日
                                                                        Ｒ


司法院資訊處製作；財團法人民間司法改革基金會備份。
